【裁判字號】    99,訴,670
【裁判日期】    990614
【裁判案由】    毒品危害防制條例
【裁判全文】
臺灣臺中地方法院刑事判決               99年度訴字第670號
公  訴  人  臺灣臺中地方法院檢察署檢察官
被      告  甲○○
指定辯護人  本院公設辯護人  丙○○
上列被告因違反毒品危害防制條例案件，經檢察官提起公訴（99
年度偵字第2067號）及移送併辦（99年度偵字第6277號），本院
判決如下：
    主  文
甲○○所犯如附表一所示各罪，各處如附表一所示之刑，應執行
有期徒刑拾玖年。扣案之第一級毒品海洛因貳包（合計驗餘淨重
壹點肆肆肆公克）及第二級毒品甲基安非他命包（合計驗餘
淨重貳點貳貳壹捌公克），均沒收銷燬之。未扣案之販賣毒品所
得新臺幣貳萬玖仟佰元沒收之，如全部或一部不能沒收時，以
其財產抵償之。未扣案之不詳廠牌行動電話（含0000000000號SI
M 卡壹張）壹支，沒收之，如全部或一部不能沒收時，追徵其價
額或以其財產抵償之。
    事  實
一、甲○○前於民國87、88年間，因施用毒品案件，經本院先後
    以87年度毒聲字第675 號、88年度毒聲字第4586號裁定送觀
    察、勒戒後，認無繼續施用傾向，分別於87年7 月21日、88
    年8 月11日執行完畢釋放，並由臺灣臺中地方法院檢察署檢
    察官先後於87年7 月21日、88年8 月10日分別以87年度偵字
    第14343 號、88年度毒偵字第56號為不起訴處分確定。惟其
    仍無法戒除毒癮，於88年12月間，因施用毒品案件，經臺灣
    臺中地方法院檢察署檢察官提起公訴並聲請強制戒治，強制
    戒治部分，於90年12月9 日執行完畢釋放，並由本院以89年
    度易緝字第685 號判處有期徒刑8 月，嗣經臺灣高等法院臺
    中分院以89年度上易字第490 號駁回上訴確定，復於89年11
    月間，因施用毒品案件，經本院以89年訴緝字第686 號判處
    有期徒刑10月確定。嗣經臺灣高等法院臺中分院以90年度聲
    字第1121號裁定定應執行刑有期徒刑1 年4 月確定，於92年
    1 月30日縮短刑期假釋出監，而於92年3 月16日縮刑期滿執
    行完畢。嗣其又因違反毒品害防制條例案件，經本院以95年
    度訴緝字第364 號判處應執行有期徒刑1 年10月；再因違反
    毒品危害防制條例案件，經本院以96年度訴字第31號判處應
    執行有期徒刑1 年10月，嗣經本院以96年度聲減字第2152號
    裁定減為應執行有期徒刑1 年9 月，甫於97年3 月29日縮刑
    期滿執行完畢。詎甲○○仍不知悔改，復基於施用第一級毒
    品，於99年1 月13日9 時許，在臺中縣大雅鄉○○路○段18
    0 巷6 弄4 號住處，以將第一級毒品海洛因摻入香菸點燃吸
    食煙霧方式，施用第一級毒品海洛因1 次。另基於施用第二
    級毒品之犯意，於同日9 時30分許，在上址，以吸食燒烤玻
    璃球內甲基安非他命所產生之煙霧方式，施用第二級毒品甲
    基安非他命1 次。
二、甲○○前因違反毒品害防制條例案件，經本院以95年度訴緝
    字第364 號判處應執行有期徒刑1 年10月；再因違反毒品危
    害防制條例案件，經本院以96年度訴字第31號判處應執行有
    期徒刑1 年10月，嗣經本院以96年度聲減字第2152號裁定減
    為應執行有期徒刑1 年9 月，甫於97年3 月29日縮刑期滿執
    行完畢，竟不知悔改，且明知海洛因、甲基安非他命分別為
    毒品危害防制條例第2 條第2 項第1 、2 款所列管之第一級
    、第二級毒品，不得販賣，惟仍基於販賣第一級毒品海洛因
    、第二級毒品甲基安非他命之犯意，以行動電話0000000000
    號作為聯繫工具，為以下之犯行：
  (一)甲○○於98年10月25日16時17分38秒許，以行動電話000000
    0000號與陳軒玲持用之行動電話0000000000號（為陳軒玲之
    女友陳家榛所有）聯繫後，雙方於電話中，以「三五」代表
    新臺幣（下同）3,500 元之第一級毒品海洛因價格、以「八
    之一」代表0.4 公克之第一級毒品海洛因數量、以「六寶國
    小」代表臺中縣大雅鄉○○路旁之六寶國小即交易地點等代
    號，約定交易第一級毒品海洛因之事宜。待雙方於電話中完
    成約定交易毒品之事宜後，甲○○即於同日16時30分許，在
    臺中縣大雅鄉○○路旁之六寶國小，以3,500 元價格，將重
    約0.4 公克之第一級毒品海洛因1 小包售予陳軒玲。
  (二)甲○○於98年9 月5 日20時34分50秒、20時54分24秒許，以
    行動電話0000000000號與陳家榛持用之行動電話0000000000
    號聯繫後，雙方於電話中，以「八之一」代表0.4 公克之第
    一級毒品海洛因數量等代號，約定交易第一級毒品海洛因之
    事宜。待雙方於電話中完成約定交易毒品之事宜後，甲○○
    即於同日21時20分許，在陳家榛位於臺中縣大雅鄉○○○路
    37巷8 號7 樓住處大樓地下室，以3,000 元價格，將重約0.
    4 公克之第一級毒品海洛因1 小包售予陳家榛。
  (三)甲○○於98年9 月7 日11時37分19秒、11時53分26秒許，以
    行動電話0000000000號與陳家榛持用之行動電話0000000000
    號聯繫後，雙方於電話中，以「同款」代表0.4 公克之第一
    級毒品海洛因同數量等代號，約定交易第一級毒品海洛因之
    事宜。待雙方於電話中完成約定交易毒品之事宜後，甲○○
    即於同日12時許，在陳家榛位於臺中縣大雅鄉○○○路37巷
    8 號7 樓住處大樓地下室，以3000元價格，將重約0.4 公克
    之第一級毒品海洛因1 小包售予陳家榛。
  (四)甲○○於98年9 月10日14時16分5 秒、14時53分47秒許，以
    行動電話0000000000號與陳家榛持用之行動電話0000000000
    號聯繫後，雙方便於電話中，以「同款」代表0.4 公克之第
    一級毒品海洛因同數量等代號，約定交易第一級毒品海洛因
    之事宜。待雙方於電話中完成約定交易毒品之事宜，甲○○
    即於當日15時許，在陳家榛位於臺中縣大雅鄉○○○路37巷
    8 號7 樓之住處大樓地下室，以3,000 元價格，將重約0.4
    公克之第一級毒品海洛因1 小包售予陳家榛。
  (五)甲○○於98年9 月13日14時58分31秒、15時15分10秒、15時
    47分23秒許，以行動電話0000000000號與陳家榛持用之行動
    電話0000000000號聯繫後，雙方於電話中，以「八之一」代
    表0.4 公克之第一級毒品海洛因數量等代號，約定交易第一
    級毒品海洛因之事宜。待雙方於電話中完成約定交易毒品之
    事宜，甲○○即於同日16時許，在陳家榛位於臺中縣大雅鄉
    ○○○路37巷8 號7 樓住處大樓地下室，以3,000 元價格，
    將重約0.4 公克之第一級毒品海洛因1 小包售予陳家榛。
  (六)甲○○於98年9 月16日13時42分17秒、13時49分28秒許，以
    行動電話0000000000號與陳家榛持用之行動電話0000000000
    號聯繫後，雙方於電話中，以「同款」代表0.4 公克之第一
    級毒品海洛因同數量等代號，約定交易第一級毒品海洛因之
    事宜。待雙方於電話中完成約定交易毒品之事宜後，甲○○
    即於同日14時許，在陳家榛位於臺中縣大雅鄉○○○路37巷
    8 號7 樓之住處大樓地下室，以3,000 元價格，將重約0.4
    公克之第一級毒品海洛因1 小包售予陳家榛。
  (七)甲○○於98年8 月27日8 時28分20秒許，以行動電話000000
    0000號與廖景照之住家電話00-00000000 號聯繫後，雙方便
    於電話中，以「一千」代表1000元之第一級毒品海洛因價格
    等代號，約定交易第一級毒品海洛因之事宜。待雙方於電話
    中完成約定交易毒品之事宜，甲○○即當日通話完畢後，在
    廖景照位於臺中縣大雅鄉○村路377 巷160 之1 號住處後方
    ，以1,000 元價格，將不詳重量之第一級毒品海洛因1 小包
    售予廖景照。
  (八)甲○○於98年8 月29日11時55分20秒許，以行動電話000000
    0000號與廖景照之住家電話00-00000000 號聯繫後，雙方便
    於電話中，以「八百」代表800 元之第一級毒品海洛因價格
    等代號，約定交易第一級毒品海洛因之事宜。待雙方於電話
    中完成約定交易毒品之事宜後，甲○○即於同日12時15分許
    ，在廖景照位於臺中縣大雅鄉○村路377 巷160 之1 號住處
    後方，以800 元價格，將不詳重量之第一級毒品海洛因1 小
    包售予廖景照。
  (九)甲○○於98年9 月6 日15時7 分25秒、15時37分31秒許，以
    行動電話0000000000號與廖景照之住家電話00-00000000 號
    聯繫後，雙方便於電話中，以「一千」代表1,000 元之第一
    級毒品海洛因價格等代號，約定交易第一級毒品海洛因之事
    宜。待雙方於電話中完成約定交易毒品之事宜，甲○○即當
    日通話完畢後，在廖景照位於臺中縣大雅鄉○村路377 巷16
    0 之1 號住處後方，以1,000 元價格，將不詳重量之第一級
    毒品海洛因1 小包售予廖景照。
  (十)甲○○於98年9 月10日13時26分38秒、13時38分14秒許，以
    行動電話0000000000號與廖景照之住家電話00-00000000 號
    聯繫後，雙方便於電話中，以「一張」代表1,000 元之第一
    級毒品海洛因價格等代號，約定交易第一級毒品海洛因之事
    宜。待雙方於電話中完成約定交易毒品之事宜後，甲○○即
    於同日14時30分許，在廖景照位於臺中縣大雅鄉○村路377
    巷160 之1 號住處後方，以1,000 元價格，將不詳重量之第
    一級毒品海洛因1 小包予售予廖景照。
  (十一)甲○○於98年8 月19日18時48分34秒、19時10分30秒許，以
    行動電話0000000000號與賴建志持用之行動電話號碼000000
    0000號聯繫後，雙方便於電話中，以「二張」、「二仔」代
    表2000元之第二級毒品甲基安非他命價格等代號，約定交易
    第二級毒品甲基安非他命之事宜。待雙方於電話中完成約定
    交易毒品之事宜，甲○○即於同日通話完畢後，在臺中縣大
    雅鄉○○路靠近六寶國小路邊，以2,000 元價格，將不詳重
    量之第二級毒品甲基安非他命1 小包售予賴建志。
  (十二)甲○○於98年8 月24日21時1 分34秒、21時4 分43秒許，以
    行動電話0000000000號與賴建志持用之行動電話號碼000000
    0000號聯繫後，雙方便於電話中，以「一啦」代表1,000 元
    之第二級毒品甲基安非他命價格等代號，約定交易第二級毒
    品甲基安非他命之事宜。待雙方於電話中完成約定交易毒品
    之事宜，甲○○即同日通話完畢後，在臺中縣大雅鄉○○路
    靠近六寶國小路邊，以1,000 元價格（起訴書誤載為2,000
    元），將不詳重量之第二級毒品甲基安非他命1 小包售予賴
    建志。
  (十三)甲○○於98年8 月30日14時22分10秒，以行動電話00000000
    00號與賴建志持用之行動電話號碼0000000000號聯繫後，雙
    方便於電話中，以「一千」、「三張」代表1,000 元、3,00
    0 元之第二級毒品甲基安非他命價格等代號，約定交易第二
    級毒品甲基安非他命之事宜。待雙方於電話中完成約定交易
    毒品之事宜，甲○○再於同日20時59分18秒許，與賴建志聯
    繫後，在臺中縣大雅鄉六寶村土地公廟，以1,000 元價格，
    將不詳重量之第二級毒品甲基安非他命1 小包售予賴建志。
  (十四)甲○○於98年9 月17日20時20分59秒許，以行動電話000000
    0000號與賴建志持用之行動電話號碼0000000000號聯繫後，
    雙方便於電話中，以「TWO 」代表2,000 元之第二級毒品甲
    基安非他命價格等代號，約定交易第二級毒品甲基安非他命
    之事宜。待雙方於電話中完成約定交易毒品之事宜，甲○○
    於同日21時5 分37秒許，與賴建志聯繫後，在臺中縣大雅鄉
    ○○路靠近神林南路路口，以2,000 元價格，將不詳重量之
    第二級毒品甲基安非他命1 小包售予賴建志。
  (十五)甲○○於98年10月25日13時7 分6 秒許，以行動電話000000
    0000號與賴建志持用之行動電話號碼0000000000號聯繫後，
    雙方便於電話中，以「一張」、「二張」代表1,000 元、2,
    000 元之第二級毒品甲基安非他命價格等代號，約定交易第
    二級毒品甲基安非他命之事宜。待雙方於電話中完成約定交
    易毒品之事宜，甲○○再於同日14時41分27秒許，與賴建志
    聯繫後，在臺中市○○路靠近大雅交流道下果菜市場，以1,
    000 元價格，將不詳重量之第二級毒品甲基安非他命1 小包
    售予賴建志。
三、案經臺灣臺中地方法院檢察署檢察官指揮內政部警政署保安
    警察第三總隊第一大隊、臺中縣警察局、臺中縣警察局清水
    分局於99年1 月14日11時30分許，在甲○○位於臺中縣大雅
    鄉○○路○段180 巷6 弄4 號住處，扣得如附表二所示等物
    ，並循線查獲上情。
    理  由
一、證據能力之說明：
  (一)依刑事訴訟法第159 條之5 規定，被告以外之人於審判外之
    陳述，雖不符刑事訴訟法第159 條之1 至同條之4 之規定，
    而經當事人於審判程序同意作為證據，法院審酌該言詞陳述
    或書面陳述作成時之情況，認為適當者，亦得為證據。當事
    人、代理人或辯護人於法院調查證據時，知有第159 條第1
    項不得為證據之情形，而未於言詞辯論終結前聲明異議者，
    視為有前項之同意。觀之上開規定之立法意旨，乃在於傳聞
    證據未經當事人之反對詰問予以核實，原則上先予排除。惟
    若當事人已放棄反對詰問權，於審判程序中表明同意該等傳
    聞證據可作為證據；或於言詞辯論終結前未聲明異議，基於
    尊重當事人對傳聞證據之處分權，及證據資料愈豐富，愈有
    助於真實發見之理念，且強化言詞辯論主義，使訴訟程序得
    以順暢進行，上開傳聞證據亦均具有證據能力。查本案下列
    引為證據之人證及書證，被告甲○○及其指定辯護人於本院
    審理時程序時，均同意有證據能力，得採為本案之證據，迄
    至本案言詞辯論終結前，被告及其指定辯護人亦未聲明異議
    ，有準備程序及審判筆錄在卷可考（見本院卷第43、84頁）
    ，經審酌卷內各該人員陳述時之情狀，均查無被違法取供或
    非出於自由意志之情形，相關書證亦查無違法取證或造假虛
    捏之情事，以之作為本案之證據，皆屬適當，依前揭規定，
    本判決以下所引用之人證、書證均得為本案之證據。
  (二)又扣案如附表二號所示物品，非屬供述證據而無傳聞法則之
    適用，且扣案如附表二所示物品，係經被告同意搜索所扣得
    ，有搜索同意書、搜索扣押筆錄及扣押物品目錄表在卷可稽
    （見警卷第86至90頁），且與本案具有關聯性，當有證據能
    力。
二、訊據被告甲○○於警詢、偵訊及本院審理時均坦承上揭事實
    不諱（見警卷第1 至29頁，偵卷(一)第251 、252 頁，偵卷(二)
    第3 至9 頁），經核與證人陳軒玲、陳家榛、廖景照及賴建
    志於警詢及偵訊證述情節相符（見偵卷(一)第93至101 頁，偵
    卷(二)第60至63、74、75、88至93、101 至106 、119 至121
    頁），並有行動電話0000000000號通訊監察譯文、本院98年
    度聲監字第866 號、98年度聲監續字第695 、774 號通訊監
    察書、銓昕科技股份有限公司濫用藥物尿液檢驗報告及現場
    查獲照片4 張在卷（見警卷第30至79、93、94頁，偵卷(一)第
    110 至112 、269 頁，偵卷(二)第14至19、67、94至96、108
    至115 頁）。而扣案之第一級毒品海洛因（2 包，合計驗餘
    淨重1.3444公克）及第二級毒品甲基安非他命（3 包，合計
    驗餘淨重2.2218公克），經送行政院衛生署草屯療養院鑑定
    ，結果分別檢出「海洛因」及「甲基安非他命成分」，分屬
    第一、二級毒品，有行政院衛生署草屯療養院草寮鑑字第09
    90100100號鑑定書附卷可稽（見偵卷(二)第263 、264 頁），
    足認被告自白與事實相符，應可採信。又按販賣毒品之所謂
    販賣行為，須行為人主觀上有營利意圖，且客觀上有販入或
    賣出毒品行為，即足構成，至於實際上是否已經獲利，則非
    所問；必也始終無營利之意思，而以原價或低於原價有償讓
    與他人，方難謂為販賣行為，而僅得以轉讓罪論處（參照最
    高法院93年度臺上字第1651號判決要旨）。又販賣海洛因、
    甲基安非他命毒品本無一定價格，各次買賣之價格，當亦各
    有差異，隨供需雙方之資力、關係之深淺、需求之數量、貨
    源之充裕與否、販賣者對於資金之需求如何及殷切與否，以
    及政府查緝之態度，進而為各種不同之風險評估，而為機動
    性之調整，是其價格標準，自非一成不變，且販賣者從各種
    「價差」或「量差」或係「純度」謀取利潤方式，或有差異
    ，然其所圖利益之非法販賣行為目的，則屬相同，並無二致
    。本件被告所為歷次販賣毒品犯行，雖因並未當場查獲販毒
    事實，且時隔久遠，而無從察知其販賣毒品確實購入金額，
    惟毒品危害防制條例所處罰之「販賣」毒品罪，所著重者為
    在主觀上有藉以牟利之惡性，及對毒品之擴散具有較有償或
    無償轉讓行為更嚴重之危害性，被告「營利」之意圖係從客
    觀之社會環境、情況及證人、物證等資料，依據證據法則綜
    合研判認定；衡諸毒品海洛因及甲基安非他命均量微價高，
    且依一般社會通念以觀，販賣行為在通常情形下均係以牟利
    為其主要誘因及目的，從而，舉凡其有償交易，除足反證其
    確另基於某種非圖利本意之關係外，通常尚難因無法查悉其
    販入價額作為是否高價賣出之比較，諉無營利之意思，阻卻
    販賣犯行之追訴。況且，被告未供出其購入與售出之價格，
    亦無法根據被告之供述而得知其販毒之實際價差，惟考量社
    會大眾均知買賣海洛因、甲基安非他命均非法行為之客觀社
    會環境，依據上開積極證據及經驗法則綜合研判，被告應係
    意圖營利而販賣毒品，要無疑義。另其前於87、88年間，因
    施用毒品案件，經本院先後以87年度毒聲字第675 號、88年
    度毒聲字第4586號裁定送觀察、勒戒後，認無繼續施用傾向
    ，分別於87年7 月21日、88年8 月11日執行完畢釋放，並由
    臺灣臺中地方法院檢察署檢察官先後於87年7 月21日、88年
    8 月10日分別以87年度偵字第14343 號、88年度毒偵字第56
    號為不起訴處分確定。惟其仍無法戒除毒癮，於88年12月間
    ，因施用毒品案件，經臺灣臺中地方法院檢察署檢察官提起
    公訴並聲請強制戒治，強制戒治部分，於90年12月9 日執行
    完畢釋放，並由本院以89年度易緝字第685 號判處有期徒刑
    8 月，嗣經臺灣高等法院臺中分院以89年度上易字第490 號
    駁回上訴確定，復於89年11月間，因施用毒品案件，經本院
    以89年訴緝字第686 號判處有期徒刑10月確定。嗣經臺灣高
    等法院臺中分院以90年度聲字第1121號裁定定應執行刑有期
    徒刑1 年4 月確定，於92年1 月30日縮短刑期假釋出監，而
    於92年3 月16日縮刑期滿執行完畢。嗣其又因違反毒品害防
    制條例案件，經本院以95年度訴緝字第364 號判處應執行有
    期徒刑1 年10月；再因違反毒品危害防制條例案件，經本院
    以96年度訴字第31號判處應執行有期徒刑1 年10月，嗣經本
    院以96年度聲減字第2152號裁定減為應執行有期徒刑1 年9
    月，甫於97年3 月29日縮刑期滿執行完畢，有臺灣高等法院
    被告前案紀錄表在卷。綜上，本件事證明確，被告上開犯行
    ，均堪認定。
三、論罪科刑部分：
  (一)核被告如事實欄一所載犯行，係犯毒品危害防制條例第10條
    第1 項、第2 項之施用第一級及第二級毒品罪；如事實欄二
    (一)至(十)所載犯行，均係犯毒品危害防制條例第4 條第1 項之
    販賣第一級毒品罪；如事實欄二(十一)至(十五)所載犯行，均係犯毒
    品危害防制條例第4 條第2 項之販賣第二級毒品罪。
  (二)被告持有第一級、第二級毒品進而施用，其持有海洛因及甲
    基安非他命之低度行為，均為施用之高度行為吸收，均不另
    論罪。
  (三)被告販賣第一級毒品海洛因及第二級毒品甲基安非他命前，
    持有海洛因及甲基安非他命之低度行為，均為販賣之高度行
    為所吸收，均不另論罪。
  (四)另移送併辦（99年度偵字第6277號）部分，與本件上開事實
    二(七)至(十五)部分為同一事實之同一案件，本院自得審理，附此
    敘明。
  (五)被告因違反毒品害防制條例案件，經本院以95年度訴緝字第
    364 號判處應執行有期徒刑1 年10月；再因違反毒品危害防
    制條例案件，經本院以96年度訴字第31號判處應執行有期徒
    刑1 年10月，嗣經本院以96年度聲減字第2152號裁定減為應
    執行有期徒刑1 年9 月，甫於97年3 月29日縮刑期滿執行完
    畢，有臺灣高等法院被告前案紀錄表在卷可參，其於受有期
    徒刑之執行完畢後，5 年內故意再犯本件有期徒刑以上之各
    罪，均為累犯，除法定本刑為死刑、無期徒刑部分，依刑法
    第64條第1 項、第65條第1 項規定不得加重外，各應就有期
    徒刑及得併科罰金刑部分，依刑法第47條第1 項之規定加重
    其刑。
  (六)被告對於事實欄二(一)至(十五)所載販賣第一級毒品海洛因及第二
    級毒品甲基安非他命犯行，於偵查及本院審理中均自白不諱
    ，有偵訊筆錄及本院審判筆錄在卷可稽（見偵卷(二)第51至55
    頁，本院卷第16至18、85至88頁) ，符合毒品危害防制條例
    第17條第2 項規定，自應就被告所犯如事實欄二(一)至(十)所載
    販賣第一級毒品海洛因部分，就法定刑罰金部分，有加重及
    減輕，依法各先加後減之；法定刑死刑、無期徒刑部分，各
    減輕其刑。另被告所犯如事實欄二(十一)至(十五)所載販賣第二級毒
    品甲基安非他命部分，有加重及減輕，依法各先加後減之。
  (七)按刑法第59條規定犯罪之情狀顯可憫恕者，得酌量減輕其刑
    ，其所謂「犯罪之情狀」，與同法第57條規定科刑時應審酌
    之一切情狀，並非有截然不同之領域，於裁判上酌減其刑時
    ，應就犯罪一切情狀（包括第57條所列舉之10款事項），予
    以全盤考量，審酌其犯罪有無可憫恕之事由（即有無特殊之
    原因與環境，在客觀上足以引起一般同情，以及宣告法定低
    度刑，是否猶嫌過重等等），以為判斷（最高法院95年度臺
    上字第6157號判決意旨參照）。而毒品危害防制條例第4 條
    第1 項規定之法定刑為「死刑、無期徒刑」，刑度極重，然
    同為販賣第一級毒品之人，其原因動機不一，犯罪情節未必
    盡同，或有大盤毒梟者，亦有中、小盤之分，甚或僅止於吸
    毒者友儕間為求互通有無之有償轉讓者亦有之，其販賣行為
    所造成危害社會之程度自屬有異，法律科處此類犯罪，所設
    之法定最低本刑卻不可謂不重。為達懲儆被告，並可達防衛
    社會之目的者，自非不可依客觀之犯行與主觀之惡性二者加
    以考量其情狀，是否有可憫恕之處，適用刑法第59條之規定
    酌量減輕其刑，期使個案裁判之量刑，能斟酌至當，符合比
    例原則。本案被告所犯如事實欄二(一)至(十)所載販賣第一級毒
    品海洛因之對象為陳軒玲、陳家榛及廖景照等3 人，販賣總
    次數為10次，實際販賣所得合計為22,300元（不含販賣第二
    級毒品甲基安非他命所得7,000 元），較諸長期以販毒營生
    之集團或大盤毒梟而言，顯屬小額之零星買賣，對社會治安
    之危害，自非達罪無可赦之嚴重程度，倘對被告販賣第一級
    毒品犯行，科處上揭法定最低本刑即無期徒刑，實屬情輕法
    重，衡其犯罪情狀在客觀上顯可憫恕，縱依上開毒品危害防
    制條例第17條第2 項規定減輕其刑，量處法定最低刑度之刑
    仍嫌過重，爰依刑法第59條規定，對被告所犯前揭販賣第一
    級毒品海洛因犯行，依法各再遞減之。
  (八)又販賣第二級毒品甲基安非他命罪之最輕本刑為7 年以上有
    期徒刑，不若販賣第一級毒品海洛因之法定本刑為死刑或無
    期徒刑嚴峻，況其販賣第二級毒品甲基安非他命犯行，亦屬
    戕害國人健康，縱使就其所犯上開事實欄二(十一)至(十五)所載販賣
    第二級毒品甲基安非他命犯行各量處7 年以上有期徒刑，仍
    難認為有顯屬過重之情形。是被告所犯販賣第二級毒品犯行
    部分，自無依刑法第59條規定予以減輕其刑之必要，併此說
    明。
  (九)被告所犯如事實欄一、二所載施用第一級毒品罪、第二級毒
    品罪、販賣第一級毒品罪及第二級毒品罪之時間、地點均不
    同，犯意各別，應分論併罰。
  (十)次按犯毒品危害防制條例第4 條第2 項販賣第二級毒品罪，
    供出毒品來源，因而破獲者，依（修正前）同條例第17條得
    減輕其刑之規定。其所稱供出毒品來源，因而破獲者，係指
    被告供出毒品來源之有關資料，諸如前手之姓名、年籍、住
    居所、或其他足資辨別之特徵等，使調查或偵查犯罪之公務
    員因而對之發動調查或偵查並破獲者而言。申言之，被告之
    供出毒品來源，與調查或偵查犯罪公務員對之發動調查或偵
    查並進而破獲之間，論理上須具有先後且相當之因果關係，
    非謂被告一有自白、指認毒品來源之人，而破獲在後，即得
    依上開規定予以減刑。若被告供出毒品來源者之前，調查或
    偵查犯罪之公務員已有確切證據，足以合理懷疑被告所供販
    賣毒品來源之人，則嗣後之破獲與被告『供出毒品來源』間
    ，即欠缺先後且相當之因果關係，自不得適用上開規定予以
    減輕其刑（最高法院98年度台上字第3274、5910、6331號判
    決意旨參照）。查，(1)被告於98年7 月16日14時32分23秒撥
    打至案外人謝隆昌使用之0000000000號行動電話，並於通話
    中聯繫購買毒品甲基安非他命事宜。臺灣臺中地方法院檢察
    署於98年10月1 日以謝隆昌違反毒品危害防制條例案件分98
    年度他字第1834號案件實施偵查之事實，業據被告於99年1
    月15日警詢供稱：（警方現播放0000000000與000000 0000
    的音檔，供你聆聽這是何人與何人的對話？）這是我跟阿昌
    （即謝隆昌）的對話。…（現警方提供你98年7 月16日14時
    32分23秒由0000000000行動電話門號撥打行動電話00000000
    00是何人與何人的通話？）這是我與綽號阿昌之男子的通話
    內容。…是我要向他購買新臺幣3000元甲基安非他命毒品的
    意思等語（見警卷第11、12頁），並有98年度聲監字第773
    號通訊監察書、臺灣臺中地方法院檢察署98年度他字第4834
    號卷卷面及臺灣高等法院被告前案紀錄表在卷可稽（見警卷
    第45至47頁，偵卷(二)第57頁，本院卷第29至33頁）。(2)內政
    部警政署保安警察第三總隊第一偵查大隊於98年8 月12日起
    對被告使用之0000000000號行動電話實施通訊監察，得知被
    告於98年8 月25日1 時14分55秒以0000000000號行動電話撥
    打至案外人王錫瑤使用之0000000000號行動電話，於通話中
    聯繫購買第一級毒品海洛因事宜。臺灣臺中地方法院檢察署
    檢察官於98年10月8 日向本院聲請對案外人王錫瑤使用之00
    00000000號行動電話聲請實施通訊監察，並於99年3 月4 日
    及10日分案99年度毒偵字第807 號及99年度偵字第5667號案
    件偵辦。惟臺灣台中地方法院檢察署對王錫瑤分案偵辦並非
    因被告供述而查獲王錫瑤，被告僅係配合指證王錫瑤等情，
    業據被告於99年1 月15日警詢供稱：（現警方提供你98年8
    月25日1 時14分55秒由0000000000行動電話門號撥打行動電
    話0000000000是何人與何人的通話？）這是我與綽號阿耀之
    男子的通話（即王錫瑤）。…我要向阿耀男子購買價值2,00
    0 元的海洛因毒品等語（見警卷第18、19頁），並有98年度
    聲監字第866 、1127號、98年度聲監續字第695 、774 、89
    5 號通訊監察書、偵查報告及臺灣臺中地方法院檢察署99年
    4 月6 日中檢輝敦99偵5667字第027600號函在卷可考（見警
    卷第30、31頁，本院卷第50、58至65頁）。(3)臺灣臺中地方
    法院檢察署檢察官對被告使用之0000000000號行動電話實施
    通訊監察後，得知被告於99年1 月13日17時左右，向綽號「
    小胖」之男子購買第一級毒品海洛因及第二級毒品甲基安非
    他命，惟未查獲「小胖」之事實，業據被告於99年1 月15日
    警詢供稱：警方查獲的毒品都是我跟綽號小胖男子購買的。
    …他的行動電話門號為0000000000等語（見警卷第9 頁），
    並有臺灣臺中地方法院檢察署99年4 月12日中檢輝敦99偵71
    86字第032289號函在卷（見本院卷第70頁）。(4)被告於99年
    1 月15日警詢固然供述綽號「阿嫂」之女子，惟所供述之內
    容均係其前揭事實二(二)至(五)所示販賣第一級毒品海洛因予陳
    家榛之犯罪事實，而陳家榛並非被告毒品來源「阿嫂」。嗣
    於99年2 月26日始配合警方指證綽號「阿嫂」之女子為廖雪
    霞。惟臺灣臺中地方法院檢察署偵辦99年度偵字第7186號廖
    雪霞違反毒品危害防制條例案件，並非因被告供述而查獲等
    情，業據被告於99年2 月26日警詢供稱：（經警方調閱車籍
    查詢資料，該車主姓名為：廖雪霞，…該名女子是否就是你
    所指證阿嫂之女子）該名女子就是我所指證之阿嫂之女子等
    語（見偵卷(二)第30頁），並有臺灣臺中地方法院檢察署99年
    4 月12日中檢輝敦99偵7186字第032289號函在卷可稽（見本
    院卷第70頁）。依此，內政部警政署保安警察第三總隊第一
    偵查大隊員警於99年1 月14日對被告製作警詢筆錄時，即已
    經由實施通訊監察方式，得知被告毒品來源為案外人謝隆昌
    、王錫瑤及「小胖」，且被告於99年2 月26日警詢係配合警
    方指證案外人廖雪霞，而非供述其毒品來源。警方查獲謝隆
    昌、王錫瑤及廖雪霞並非因被告之供出而查獲，且迄未查獲
    「小胖」。是被告先於99年1 月15日供述其毒品來源為王錫
    瑤、謝隆昌及「小胖」，復於99年2 月26日指證案外人廖雪
    霞等情，惟均不符合毒品危害防制條例第17條第1 項之要件
    ，自不得予以減刑，併此說明。
  (十一)爰審酌被告不思以正途賺取所需，無視於國家對於杜絕毒品
    犯罪之禁令及毒品對於自身健康之戕害，販賣第一、二級毒
    品，足以使人施用後，導致精神障礙與性格異常，甚至造成
    人民生命健康受損之危險以及成癮性，嚴重戕害國人身體健
    康，且危害社會安全，復足以對自身健康造成戕害，行為殊
    不可取，惟販賣第一級、第二級毒品所得金額不高，及其前
    因施用毒品案件，經觀察、勒戒、強制戒治及執行有期徒刑
    ，仍未戒絕，繼續施用毒品海洛因及甲基安非他命，顯見其
    一再沈溺於毒品，不能自拔，暨犯後均坦承犯行等一切情狀
    ，各量處如附表一所示之刑，併定如主文所示應執行之刑。
  (十二)依毒品危害防制條例第19條第1 項規定，犯同條例第4 條之
    罪者，其供犯罪所用或因犯罪所得之財物，均沒收之，如全
    部或一部不能沒收時，追徵其價額或以其財產抵償之。倘犯
    罪所得之財物為新臺幣時因其本身即為我國現行貨幣價值之
    表示，固不發生追徵其價額之問題；惟其犯罪所得若為新臺
    幣以外之財物，而全部或一部不能沒收時，則應追徵其價額
    ，使其繳納與原物相當之價額，或以其財產抵償之，方能達
    到沒收之目的。其供犯罪所用之物若為新台幣以外之財物，
    而全部或一部不能沒收時，亦同。關於附表四（即上訴人、
    萬志誠所有，供本件犯罪所用之行動電話）部分，原判決主
    文僅諭知「未扣案如附表四所示之物均沒收之，如全部或一
    部不能沒收時，追徵其價額」，而未諭知「或以其財產抵償
    之」，亦有疏漏（最高法院98年度台上字第711 、1696、18
    13、2083、2311、2662、3039號、96年度臺上字第762 、10
    95、1395、1828、3351、4562號判決要旨參照）。查，被告
    所犯上揭事實二(一)至(十)販賣第一級毒品海洛因及事實二(十一)至
    (十五)第二級毒品甲基安非他命實際所得各3,500 、3,000 、3,
    000 、3,000 、3,000 、3,000 、1,000 、800 、1,000 、
    1,000 、2,000 、1,000 、1,000 、2,000 、1,000 元，應
    依毒品危害防制條例第19條第1 項規定，各宣告沒收，如全
    部或一部不能沒收時，依同條項規定，應以其財產抵償之。
  (十二)查行動電話門號SIM 卡或RUIM卡之所有權，均於將SIM 卡或
    RUIM卡交予客戶使用時即移轉歸屬客戶所有，此經國內各電
    信業者覆函司法院在案，有司法院97年5 月6 日院臺廳刑一
    字第0970009760號函示可稽。被告所使用未扣案之插有門號
    0000000000號之不詳廠牌行動電話（含所使用之SIM 卡1 張
    ），屬被告用以聯繫販賣毒品海洛因及甲基安非他命事宜，
    已如前述，且被告亦供承該門號及行動電話為其使用及所有
    ，且已丟棄等語（見本院卷第17、88頁），堪信上開不詳廠
    牌之行動電話1 支（含SIM 卡1 張）為供被告販賣毒品海洛
    因及甲基安非他命使用之物，雖未扣案，仍應分別依毒品危
    害防制條例第19條第1 項規定，宣告沒收，如全部或一部不
    能沒收，追徵其價額或以其財產抵償之。
  (十三)扣案如附表二編號之01號所示第一級毒品海洛因（2 包，合
    計淨重1.3444公克）及附表二編號02第二級毒品甲基安非他
    命（3 包，合計驗餘淨重2.2218公克），屬查獲之毒品，不
    問屬於犯人與否，各於附表一編號01號及02號主文項下，依
    毒品危害防制條例第18條第1 項前段，宣告沒收銷燬之。
  (十四)另附表二編號03號所示物品，不另宣告沒收，理由詳如附表
    二編號03號備註欄所載，不另贅述。
據上論斷，應依刑事訴訟法第299 條第1 項前段，毒品危害防制
條例第10條第1 項、第2 項、第4 條第1 項、第2 項、第17條第
2 項、第18條第1 項前段、第19條第1 項，刑法第11條前段、第
47 條 第1 項、第59條、第51條第5 款，判決如主文。
本案經檢察官乙○○到庭執行職務
中    華    民    國    99    年    6     月    14    日
                  刑事第十二庭  審判長法  官  楊文廣
                                      法  官  劉敏芳
                                      法  官  柯志民
以上正本證明與原本無異。
如不服本判決應於收受判決後10日內向本院提出上訴書狀，並應
敘述具體理由；其未敘述上訴理由者，應於上訴期間屆滿後20日
內向本院補提理由書（均須按他造當事人之人數附繕本）「切勿
逕送上級法院」。
                                      書記官  賴亮蓉
中    華    民    國    99    年    6     月    14    日
附表一：
┌──┬────┬────────────────────────────┐
│編號│ 事 實  │                所犯罪名及處刑（主刑及從刑）            │
├──┼────┼────────────────────────────┤
│ 01 │詳如事實│甲○○施用第一級毒品，累犯，處有期徒刑拾月，扣案之第一級│
│    │一所示  │毒品海洛因（貳包，合計淨重壹點肆肆肆公克），均沒收銷燬│
│    │        │之。                                                    │
├──┼────┼────────────────────────────┤
│ 02 │詳如事實│甲○○施用第二級毒品，累犯，處有期徒刑柒月。扣案之第二級│
│    │一所示  │毒品甲基安非他命（包，合計驗餘淨重貳點貳貳壹捌公克），│
│    │        │均沒收銷燬之。                                          │
├──┼────┼────────────────────────────┤
│ 03 │詳如事實│甲○○販賣第一級毒品，累犯，處有期徒刑柒年拾壹月。未扣案│
│    │二(一)所示│之販賣毒品所得新臺幣仟伍佰元沒收之，如全部或一部不能沒│
│    │        │收時，以其財產抵償之。未扣案之不詳廠牌行動電話（含093841│
│    │        │03 48 號SIM 卡壹張）壹支，沒收之，如全部或一部不能沒收時│
│    │        │，追徵其價額或以其財產抵償之。                          │
├──┼────┼────────────────────────────┤
│ 04 │詳如事實│甲○○販賣第一級毒品，累犯，處有期徒刑柒年拾月。未扣案之│
│    │二(二)所示│販賣毒品所得新臺幣仟元沒收之，如全部或一部不能沒收時，│
│    │        │以其財產抵償之。未扣案之不詳廠牌行動電話（含0000000000號│
│    │        │SIM 卡壹張）壹支，沒收之，如全部或一部不能沒收時，追徵其│
│    │        │價額或以其財產抵償之。                                  │
├──┼────┼────────────────────────────┤
│ 05 │詳如事實│甲○○販賣第一級毒品，累犯，處有期徒刑柒年拾月。未扣案之│
│    │二(三)所示│販賣毒品所得新臺幣仟元沒收之，如全部或一部不能沒收時，│
│    │        │以其財產抵償之。未扣案之不詳廠牌行動電話（含0000000000號│
│    │        │SIM 卡壹張）壹支，沒收之，如全部或一部不能沒收時，追徵其│
│    │        │價額或以其財產抵償之。                                  │
├──┼────┼────────────────────────────┤
│ 06 │詳如事實│甲○○販賣第一級毒品，累犯，處有期徒刑柒年拾月。未扣案之│
│    │二(四)所示│販賣毒品所得新臺幣仟元沒收之，如全部或一部不能沒收時，│
│    │        │以其財產抵償之。未扣案之不詳廠牌行動電話（含0000000000號│
│    │        │SIM 卡壹張）壹支，沒收之，如全部或一部不能沒收時，追徵其│
│    │        │價額或以其財產抵償之。                                  │
├──┼────┼────────────────────────────┤
│ 07 │詳如事實│甲○○販賣第一級毒品，累犯，處有期徒刑柒年拾月。未扣案之│
│    │二(五)所示│販賣毒品所得新臺幣仟元沒收之，如全部或一部不能沒收時，│
│    │        │以其財產抵償之。未扣案之不詳廠牌行動電話（含0000000000號│
│    │        │SIM 卡壹張）壹支，沒收之，如全部或一部不能沒收時，追徵其│
│    │        │價額或以其財產抵償之。                                  │
├──┼────┼────────────────────────────┤
│ 08 │詳如事實│甲○○販賣第一級毒品，累犯，處有期徒刑柒年拾月。未扣案之│
│    │二(六)所示│販賣毒品所得新臺幣仟元沒收之，如全部或一部不能沒收時，│
│    │        │以其財產抵償之。未扣案之不詳廠牌行動電話（含0000000000號│
│    │        │SIM 卡壹張）壹支，沒收之，如全部或一部不能沒收時，追徵其│
│    │        │價額或以其財產抵償之。                                  │
├──┼────┼────────────────────────────┤
│ 09 │詳如事實│甲○○販賣第一級毒品，累犯，處有期徒刑柒年玖月。未扣案之│
│    │二(七)所示│販賣毒品所得新臺幣壹仟元沒收之，如全部或一部不能沒收時，│
│    │        │以其財產抵償之。未扣案之不詳廠牌行動電話（含0000000000號│
│    │        │SIM 卡壹張）壹支，沒收之，如全部或一部不能沒收時，追徵其│
│    │        │價額或以其財產抵償之。                                  │
├──┼────┼────────────────────────────┤
│ 10 │詳如事實│甲○○販賣第一級毒品，累犯，處有期徒刑柒年捌月。未扣案之│
│    │二(八)所示│販賣毒品所得新臺幣捌佰元沒收之，如全部或一部不能沒收時，│
│    │        │以其財產抵償之。未扣案之不詳廠牌行動電話（含0000000000號│
│    │        │SIM 卡壹張）壹支，沒收之，如全部或一部不能沒收時，追徵其│
│    │        │價額或以其財產抵償之。                                  │
├──┼────┼────────────────────────────┤
│ 11 │詳如事實│甲○○販賣第一級毒品，累犯，處有期徒刑柒年玖月。未扣案之│
│    │二(九)所示│販賣毒品所得新臺幣壹仟元沒收之，如全部或一部不能沒收時，│
│    │        │以其財產抵償之。未扣案之不詳廠牌行動電話（含0000000000號│
│    │        │SIM 卡壹張）壹支，沒收之，如全部或一部不能沒收時，追徵其│
│    │        │價額或以其財產抵償之。                                  │
├──┼────┼────────────────────────────┤
│ 12 │詳如事實│甲○○販賣第一級毒品，累犯，處有期徒刑柒年玖月。未扣案之│
│    │二(十)所示│販賣毒品所得新臺幣壹仟元沒收之，如全部或一部不能沒收時，│
│    │        │以其財產抵償之。未扣案之不詳廠牌行動電話（含0000000000號│
│    │        │SIM 卡壹張）壹支，沒收之，如全部或一部不能沒收時，追徵其│
│    │        │價額或以其財產抵償之。                                  │
├──┼────┼────────────────────────────┤
│ 13 │詳如事實│甲○○販賣第二級毒品，累犯，處有期徒刑年玖月。未扣案之│
│    │二(十一)所示│販賣毒品所得新臺幣貳仟元沒收之，如全部或一部不能沒收時，│
│    │        │以其財產抵償之。未扣案之不詳廠牌行動電話（含0000000000號│
│    │        │SIM 卡壹張）壹支，沒收之，如全部或一部不能沒收時，追徵其│
│    │        │價額或以其財產抵償之。                                  │
├──┼────┼────────────────────────────┤
│ 14 │詳如事實│甲○○販賣第二級毒品，累犯，處有期徒刑年捌月。未扣案之│
│    │二(十二)所示│販賣毒品所得新臺幣壹仟元沒收之，如全部或一部不能沒收時，│
│    │        │以其財產抵償之。未扣案之不詳廠牌行動電話（含0000000000號│
│    │        │SIM 卡壹張）壹支，沒收之，如全部或一部不能沒收時，追徵其│
│    │        │價額或以其財產抵償之。                                  │
├──┼────┼────────────────────────────┤
│ 15 │詳如事實│甲○○販賣第二級毒品，累犯，處有期徒刑年捌月。未扣案之│
│    │二(十三)所示│販賣毒品所得新臺幣壹仟元沒收之，如全部或一部不能沒收時，│
│    │        │以其財產抵償之。未扣案之不詳廠牌行動電話（含0000000000號│
│    │        │SIM 卡壹張）壹支，沒收之，如全部或一部不能沒收時，追徵其│
│    │        │價額或以其財產抵償之。                                  │
├──┼────┼────────────────────────────┤
│ 16 │詳如事實│甲○○販賣第二級毒品，累犯，處有期徒刑年玖月。未扣案之│
│    │二(十四)所示│販賣毒品所得新臺幣貳仟元沒收之，如全部或一部不能沒收時，│
│    │        │以其財產抵償之。未扣案之不詳廠牌行動電話（含0000000000號│
│    │        │SIM 卡壹張）壹支，沒收之，如全部或一部不能沒收時，追徵其│
│    │        │價額或以其財產抵償之。                                  │
├──┼────┼────────────────────────────┤
│ 17 │詳如事實│甲○○販賣第二級毒品，累犯，處有期徒刑年捌月。未扣案之│
│    │二(十五)所示│販賣毒品所得新臺幣壹仟元沒收之，如全部或一部不能沒收時，│
│    │        │以其財產抵償之。未扣案之不詳廠牌行動電話（含0000000000號│
│    │        │SIM 卡壹張）壹支，沒收之，如全部或一部不能沒收時，追徵其│
│    │        │價額或以其財產抵償之。                                  │
└──┴────┴────────────────────────────┘
附表二：扣案物
┌──┬────────┬────────────────────────┐
│編號│    物品名稱    │              備            註                  │
├──┼────────┼────────────────────────┤
│ 01 │第一級毒品海洛因│被告先於(一)警詢供稱：毒品是我自己要施用的等語（見│
│    │2 包（合計驗餘淨│警卷第7 頁）；復於(二)本院審理供稱：扣案之海洛因是│
│    │重1.3444公克）  │我自己要施用的等語（見本院卷第84頁）。又扣案之第│
│    │                │一級毒品海洛因2 包，經送行政院衛生署草屯療養院鑑│
│    │                │定，鑑定結果認：「檢體編號：B0000000。檢體外觀：│
│    │                │白色粉末。送驗數量：0.9275公克（淨重）。驗餘數量│
│    │                │：0.9253公克（淨重）。結果判定：檢出海洛因（Hero│
│    │                │in）」、「檢體編號：B0000000。檢體外觀：白色粉末│
│    │                │。送驗數量：0.4215公克（淨重）。驗餘數量：0.4191│
│    │                │公克（淨重）。結果判定：檢出海洛因（Heroin）」等│
│    │                │情，有該院草療鑑字第0990100100號鑑定書在卷（見偵│
│    │                │卷(一)第263 頁）。是扣案之第一級毒品海洛因（2 包，│
│    │                │合計驗餘淨重1.3444公克），屬查獲之毒品，不問屬於│
│    │                │犯人與否，均依毒品危害防制條例第18條第1 項前段，│
│    │                │宣告沒收銷燬之。                                │
├──┼────────┼────────────────────────┤
│ 02 │第二級毒品甲基安│被告先於(一)警詢供稱：毒品是我自己要施用的等語（見│
│    │非他命3 包（合計│警卷第7 頁）；復於(二)本院審理時供稱：扣案之甲基安│
│    │淨重2.2218公克）│非他命是我自己要施用的等語（見本院卷第84頁）。又│
│    │                │扣案之第二級毒品甲基安非他命3 包，經送行政院衛生│
│    │                │署草屯療養院鑑定，鑑定結果認：「檢體編號：B99002│
│    │                │57。檢體外觀：透明結晶。送驗數量：0.8465公克（淨│
│    │                │重）。驗餘數量：0.8443公克（淨重）。結果判定：檢│
│    │                │出甲基安非他命（Methamphetamine ）」、「檢體編號│
│    │                │：B0000000。檢體外觀：透明結晶。送驗數量：0.7761│
│    │                │公克（淨重）。驗餘數量：0.7732公克（淨重）。結果│
│    │                │判定：檢出甲基安非他命（Methamphetamine ）」、「│
│    │                │檢體編號：B0000000。檢體外觀：透明結晶。送驗數量│
│    │                │：0.6063公克（淨重）。驗餘數量：0.6043公克（淨重│
│    │                │）。結果判定：檢出甲基安非他命（Methamphetamine │
│    │                │）」等情，有該院草療鑑字第0990100100號鑑定書在卷│
│    │                │（見偵卷(一)第263 頁）。是扣案之第二級毒品甲基安非│
│    │                │他命（3 包，合計驗餘淨重2.2218公克），屬查獲之毒│
│    │                │品，不問屬於犯人與否，均依毒品危害防制條例第18條│
│    │                │第1 項前段，宣告沒收銷燬之。                    │
├──┼────────┼────────────────────────┤
│ 03 │TOMETO 行動電話1│被告於本院審理時供稱：扣案之3 支行動電話都是我自│
│    │支（插用門號：09│己所有等語（見本院卷第84頁），且依現存證據，尚無│
│    │00000000號SIM 卡│法證明其曾以左揭3 支行動電話及門號用以聯絡本案販│
│    │）、MOTOROLA行動│賣第一級及第二級毒品犯行，自不得併予宣告沒收。  │
│    │電話1 支（插用門│                                                │
│    │號：0000000000號│                                                │
│    │SIM 卡）、ANYCAL│                                                │
│    │L 行動電話1 支（│                                                │
│    │插用門號：097547│                                                │
│    │4454號SIM 卡）  │                                                │
└──┴────────┴────────────────────────┘
附錄本案論罪科刑法條全文：
毒品危害防制條例第4條
製造、運輸、販賣第一級毒品者，處死刑或無期徒刑；處無期徒
刑者，得併科新臺幣二千萬元以下罰金。
製造、運輸、販賣第二級毒品者，處無期徒刑或七年以上有期徒
刑，得併科新臺幣一千萬元以下罰金。
製造、運輸、販賣第三級毒品者，處五年以上有期徒刑，得併科
新臺幣七百萬元以下罰金。
製造、運輸、販賣第四級毒品者，處三年以上十年以下有期徒刑
，得併科新臺幣三百萬元以下罰金。
製造、運輸、販賣專供製造或施用毒品之器具者，處一年以上七
年以下有期徒刑，得併科新臺幣一百萬元以下罰金。
前五項之未遂犯罰之。
毒品危害防制條例第10條
施用第一級毒品者，處六月以上五年以下有期徒刑。
施用第二級毒品者，處三年以下有期徒刑。

司法院資訊處製作；財團法人民間司法改革基金會備份。
